臺灣高雄地方法院刑事判決　　　　　　　　　　　　九十二年度易字第二三一五號
　　公　訴　人　臺灣高雄地方法院檢察署檢察官
　　被　　　告　甲○○
　　選任辯護人　陳君聖　律師
　　　　　　　　己○○
右列被告等因竊盜案件，經檢察官提起公訴（九十二年度偵字第一七八二六號），並
經本院合議庭裁定由受命法官獨任進行簡式審判程序，本院判決如左：
    主  文
甲○○共同連續攜帶兇器竊盜，處有期徒刑捌月。
己○○共同連續攜帶兇器竊盜，處有期徒刑柒月。緩刑貳年。
    事  實
一、甲○○與己○○係朋友關係，二人平日均以機車代步，惟因二人之機車均有損壞
    ，而需交通工具使用，甲○○竟單獨一人或與己○○共同基於意圖為自己不法之
    所有之概括犯意聯絡，分別為下列之竊盜行為：
（一）於九十二年五月二十日十四時五十分許，二人共同騎乘己○○所有車牌ＺＣＩ
      －四五七號輕型機車，途經高雄縣橋頭鄉○○路旁，見乙○○所有車牌ＺＣＧ
      －七五三號輕型機車置於該處【價值新臺幣（下同）三萬元】，即認有機可趁
      ，而由甲○○在旁把風，己○○持其所有之鑰匙（未扣案）啟動該機車電門，
      共同竊取該機車得手，其後，並將竊得之該台機車停放於己○○位於高雄市○○區○○里○○○路八００巷八七號之住處。
（二）於九十二年六月二十六日凌晨三時許，二人再共同騎乘前開己○○所有之機車
      ，行經台南市○區○○路三五五號前，己○○見郭健良所有車牌ＳＸ２－二六
      九號輕型機車停放於該處（價值三萬五千元），即提議竊取該車，並由己○○
      在旁把風，甲○○持己○○所有客觀上可對人之生命、身體、安全構成威脅，
      具有危險性之一字起子一支（起訴書誤載為Ｔ型板手，未扣案）為支桿，穿越
      亦為己○○所有之鑰匙以便利轉動該機車電門（鑰匙亦未扣案），共同竊取該
      機車得手，並亦將該機車停放於上開己○○之住處。
（三）於九十二年七月十一日零時許（起訴書誤載為九十二年七月七日十一時許），
      甲○○單獨一人途經高雄市○鎮區○○街五二三號前，見戊○○所有車牌ＸＸ
      Ｚ－○三二號重型機車停放於該處（價值二萬五千元），即承接上開竊盜之概
      括犯意，持己○○所有之鑰匙（未扣案）啟動該機車電門，竊取該機車得手，
      其後，亦將該機車停放於前開己○○之住處，嗣於九十二年七月二十二日十五
      時五十分許，經警前往己○○之住處進行戶口查察時，發覺該處停放有上開車
      牌ＳＸ２－二六九號、ＸＸＺ－○三二號二輛失竊之贓車，及經折解之車牌Ｚ
      ＣＧ－七五三號輕型機車車身及該車引擎各一具（車牌已遭丟棄），因而查悉
      上情。
二、案經高雄市政府警察局左營分局移送臺灣高雄地方法院檢察署檢察官偵查起訴。
    理  由
一、本件被告甲○○、己○○所犯係死刑、無期徒刑、最輕本刑為三年以上有期徒刑
    以外之罪，渠等於準備程序中就被訴事實為有罪之陳述，經法官告知簡式審判程
    序之旨，並聽取公訴人、被告等之意見後，認為適宜由受命法官獨任進行簡式審
    判程序，依刑事訴訟法第二百七十三條之一第一項規定，裁定由受命法官獨任進
    行簡式審判程序，合先敘明。
二、右揭犯罪事實，業據被告甲○○、己○○二人於警詢、偵查及本院審理時均供承
    不諱；而上開機車分別於前開時、地遭人竊取之事實，則據被害人乙○○、丁○○、戊○○等人分別於警詢時陳明在卷；再於右揭時、地，經警查獲上開失竊機
    車之事實，亦據證人即被告己○○之父机貴德於警詢證述明確，並有現場照片十
    幀在卷可稽，此外，復有扣押筆錄一紙、扣押物品目錄表二紙、贓物認領保管收
    據四紙（其中因乙○○之機車遭解體，故有二紙贓物認領保管收據）、車籍作業
    系統－查詢認可資料、車輛車牌失竊作業－查獲車輛認可資料各三紙附卷可參，
    綜上以觀，本件事證己屬明確，被告二人犯行已堪認定。
三、查被告甲○○就事實（二）所示持以行竊之工具一字起子，雖未扣案，惟既能用
    以穿越鑰匙為支桿以開啟機車電門，足見其質地堅硬，且依本院當庭諭知被告甲○○所繪製之起子型狀以觀（附於本院刑事卷第四五頁），該起子呈一字型，長
    約九公分，顯然尚具備一定之大小，在客觀上足對人之身體、生命、安全構成威
    脅自屬兇器之一種，故核被告二人此部分所為，均係犯刑法第三百二十一條第一
    項第三款之攜帶凶器竊盜罪；另被告二人就事實（一）及被告甲○○就事實（三
    ）所為，均係犯刑法第三百二十條第一項之普通竊盜罪。被告二人就事實（一）
    、（二）所示之竊盜犯行有犯意之聯絡與行為之分擔，均為共同正犯。再被告甲○○先後如事實（一）至（三）所示之竊盜犯行，另被告己○○如事實（一）、
    （二）之竊盜犯行，時間緊接，並均犯構成要件相同之罪，僅有加重條件有無之
    差異，顯均係出於概括之犯意為之，均為連續犯，應依刑法第五十六條連續犯規
    定論以情節較重攜帶兇器竊盜罪，並均加重其刑。爰審酌被告均正值青年，不思
    循正當途徑獲取財富，竟僅因一已所需即恣意竊取他人之機車，不僅造成被害人
    財物之損失，亦對社會治安危害非輕，且被告甲○○前因贓物案件，甫於九十二
    年五月六日，經本院判處有期徒刑三月確定，復再為本件連續竊取他人機車之犯
    行，實應嚴懲，惟考量渠等於犯後均已坦承犯行，並表悔意，而上開竊得之機車
    ，均已經被害人乙○○（機車已遭解體，車牌遭丟棄）、丁○○、戊○○等人領
    回，分別有贓物認領保管單四紙在卷可稽，所生危害尚非過鉅，並其智識程度、
    犯罪目的等一切情狀，量處如主文所示之刑，以示懲儆。至被告己○○前未曾受
    有期徒刑以上刑之宣告，有台灣高等法院被告全國前案紀錄表及台灣高雄地方法
    院檢察署刑案資料查註紀錄表各一份在卷可參，經此偵審教訓，當知所警惕，信
    無再犯之虞，本院認所宣告之刑以暫不執行為適當，爰諭知緩刑二年，以啟自新
    。至被告二人用以行竊之錀匙及一字起子，均未扣案，且現已丟棄滅失，業據被
    告二人供明在卷（刑事卷第四十頁、第四一頁），爰不予宣告沒收，併此敘明。
據上論斷，應依刑事訴訟法第二百九十九條第一項前段、第二百七十三條之一第一項
，第二十八條、第五十六條、第三百二十一條第一項第三款、第七十四條第一款，判
決如主文。
本案經檢察官丙○○到庭執行職務。
中      華      民      國      九十三      年      一    月    二十    日
                                  臺灣高雄地方法院刑事第九庭
                                      法  官  楊  宗  翰
右正本證明與原本無異。
如不服本判決，應於判決送達後十日內，向本院提出上訴狀。
                                      書記官  陳  怡  真
中      華      民      國      九十三      年      一    月    二十    日
附錄刑法論罪科刑法條：
中華民國刑法第三百二十一條犯竊盜罪而有左列情形之一者，處六月以上、五年以下
有期徒刑：
一  於夜間侵入住宅或有人居住之建築物、船艦或隱匿其內而犯之者。
二  毀越門扇、牆垣或其他安全設備而犯之者。
三  攜帶兇器而犯之者。
四  結夥三人以上而犯之者。
五  乘火災、水災或其他災害之際而犯之者。
六  在車站或埠頭而犯之者。
前項之未遂犯罰之。
